# 向母公司划拨持有的子公司股权

提问人：冯 七 时间：2022-03-01 21:22:01
A公司是母公司，子公司B公司，B公司持有C公司30%股权。B公司向A公司划拨其持有的C公司股权，是否应该按照账面价值冲减资本公积、盈余公积和未分配利润。但是国家税务总局公告2015 年第 40 号“100%直接控制的母子公司之间，子公司向母公司按账面净值划转其持有的股权或资产，子公司没有获得任何股权或非股权支付。母公司按收回投资处理，或按接受投资处理，子公司按冲减实收资本处理。母公司应按被划转股权或资产的原计税基础，相应调减持有子公司股权的计税基础。”，说是视同收回投资，冲减B公司实收资本，这两种做法是否冲突？

回答人：chenyiwei
如果B公司不作减资处理，则B的实收资本不应减少，只能按划出的C公司长期股权投资账面价值依次冲减B的资本公积（资本溢价或股本溢价）、盈余公积、未分配利润。如减少实收资本的，则B应履行《公司法》规定的减资程序。
A应按该项股权投资在B的原账面价值，借记“长期股权投资——C”，贷记“长期股权投资——B”。
税务规定只适用于税务处理，不作为会计处理的依据。